# 关于境外服务费用期间的确认

提问人：leoerdam 时间：2020-12-02 12:33:09
请教陈版以及各位老师们：
背景： 2019 年，境外A公司给国内B公司提供广告咨询服务，当期服务已经发生，费用共计 100 万元，B公司已经支付，并代扣代缴相关非贸税金，但是B公司作为广告公司，面对下游客户，相关广告业务是在明年发生，这样 2019年的收入确认的收入很少，但是发生的相关费用却很大，如果将该笔费用入在当年，会发生大量的亏损。
因此，需要请问的是：
（ 1 ）如果按照权责发生制，这笔境外A公司给B公司的提供的服务当期实际已经发生，照道理是应该计入 2019 年当期，而不是计入明年 2020 年，但是会导致收入成本不配比，亏损严重，那这样是否合理呢？
（ 2 ）如果为了收入和成本配比，将相关的费用计入明年，是否也是合理的呢？
谢谢陈版以及各位老师，请予以指导。

回答人：chenyiwei
需对照新收入准则第二十六条规定，考虑是否满足将相关的境外服务费作为合同履约成本予以资本化的条件。要关注：（ 1 ）支付给A的服务费是否与特定的客户合同相对应；（ 2 ）确认对下游客户收入的基础；（ 3 ）该项服务费是否增加了可用于对下游客户履约的资源，以及其是否可收回。

提问人：leoerdam 时间：2020-12-04 17:59:00
谢谢陈老师的回复。
目前的问题，和被审计单位B沟通下来的情况是：
支付给A的服务费，无法与特定的客户合同相对应，B明年给到下游客户主要是展览展位的提供，所以该部分收入是应该等到届时提供展位后确认（补充：B是小企业会计准则）。
鉴于B无法区分上游服务费用，因此B可能基于历史经验情况，将一定比例的服务费计入明年（比如50%或者60%），那么我们在获取B的相关管理层说明后，是否可以将这部分上游服务费计入存货科目，待明年收入实现再转费用呢？

回答人：chenyiwei
无法合理区分的，建议全部计入损益。